【裁判字號】    97,易,622
【裁判日期】    970917
【裁判案由】    竊盜
【裁判全文】
臺灣新竹地方法院刑事判決               97年度易字第622號
                                       97年度易字第637號
公  訴  人  臺灣新竹地方法院檢察署檢察官
被      告  甲○○
上列被告因竊盜案件，經檢察官聲請簡易判決處刑（97年度速偵
字第1584號）暨追加起訴（97年度偵字第5300號），嗣經本院改
依通常程序合併審理後裁定進行簡式審判程序，判決如下：
    主    文
甲○○竊盜，處拘役貳拾日，如易科罰金，以新臺幣壹仟元折算
壹日；又竊盜，處拘役貳拾日，如易科罰金，以新臺幣壹仟元折
算壹日；又竊盜，處拘役貳拾日，如易科罰金，以新臺幣壹仟元
折算壹日；又竊盜，處拘役貳拾日，如易科罰金，以新臺幣壹仟
元折算壹日。應執行拘役伍拾玖日，如易科罰金，以新臺幣壹仟
元折算壹日。緩刑貳年。
    事    實
一、甲○○因罹患肝病、心情不佳，欲藉酒燒愁，竟意圖為自己
    不法之所有，分別於民國97年6月16日上午6時32分許、6 月
    25日上午6時35分許、7月7日上午6時38分許，至新竹縣湖口
    鄉○○路與成功路口之統一超商內，佯裝購物，趁店員乙○
    ○不注意之際，第1、2次竊取價值新臺幣（下同）142 元之
    金賓威士忌及價值49元之參茸藥酒各乙瓶，第3 次竊取金賓
    威士忌乙瓶，得手後，均未結帳而逕自離開現場。嗣於同年
    7月15日上午7時許，又至上開店內，將價值142 元之金賓威
    士忌乙瓶放入左邊褲袋內竊取得手，嗣經乙○○發現甲○○
    形跡詭異，甲○○心虛一直後退閃躲，並將該瓶威士忌取出
    放在店內門口附近之報架上，經乙○○發現並調閱監視錄影
    帶而查獲。
二、案經新竹縣政府警察局竹北分報告臺灣新竹地方法院檢察署
    檢察官聲請簡易判決處刑暨追加起訴。
    理    由
一、本件被告甲○○所犯竊盜罪，均非死刑、無期徒刑、最輕本
    刑為3 年以上有期徒刑之罪，被告於調查及本院準備程序進
    行中，就被訴事實為有罪之陳述，經本院認合於刑事訴訟法
    第273條之1第1項之規定，裁定進行簡式審判程序。
二、上揭犯罪事實，業據被告於本院調查、準備程序及簡式審判
    程序中坦白承認，核與被害人乙○○於警詢時指述、本院調
    查時判證述遭竊情節大致相符（見97年度速偵字第1584號卷
    第10至11頁、本院97年度竹簡字第1034號卷第14至16頁），
    此外，復有新竹縣政府警察局竹北分局湖口分駐所贓證物認
    領保管單乙份（見97年度速偵字第1584號卷第12頁）、現場
    監視器翻拍照片2 張（見97年度速偵字第1584號卷第15頁）
    、現場照片7 張（分別見97年度速偵字第1584號卷第16頁至
    17頁、97年度他字第1604號卷第12頁至13頁）等在卷可稽。
    足見被告自白內容確與事實相符，可以採信，本件事證明確
    ，被告犯行堪以認定，應依法論科。
三、論罪科刑：
(一)、核被告所為，均係犯刑法第320條第1項竊盜罪。
(二)、被告4 次竊盜之犯行，犯意各別，時間不同，應予分論併罰
    。
(三)、爰審酌被告係因罹肝病後心情不佳，欲借酒澆愁，始動手竊
    取財物，本件竊取財物之金額非鉅，手段平和，犯罪後坦承
    犯行，且與被害人達成和解，已支付5 萬元之賠償金，有和
    解書乙份在卷可參（見本院97年度易字第637 號卷內），態
    度良好等一切情狀，分別量處如主文所示之刑，並諭知易科
    罰金之折算標準，並定其應執行刑，以資懲儆。末查被告素
    行尚可，前未曾受有期刑以上刑之宣告，有臺灣高等法院被
    告前案紀錄表乙紙在卷足憑，經此教訓今後應益知慎戒，信
    無再犯之虞，本院認本案刑之宣告，以暫不執行為適當，爰
    併諭知緩刑2年，以勵自新。
(四)、檢察官追加起訴書雖認被告於97年7 月15日該次竊盜犯行係
    在犯罪未發覺前，向警方自首並接受裁判等語，惟查：證人
    乙○○就被告竊取金賓威士忌乙瓶後有報警等情，業於本院
    97年8 月12日調查筆錄時證述明確（見本院97年竹簡字第10
    34號卷15頁），另經本院電詢承辦警員，警員亦稱係由該店
    店員報警，警方前往現場處理，並非被告自首，有本院電話
    記錄表乙份在卷可查（見本院97年度易字第637 號卷內）是
    檢察官此部分顯有誤會。另檢察官聲請簡易判決處刑書又載
    明被告97年7 月15日該次竊盜犯行係屬未遂，惟此部分業經
    公訴檢察官當庭更正為竊盜既遂罪，附此敘明。
據上論斷，應依刑事訴訟法第273條之1第1 項、第299條第1項前
段，刑法第320條第1項、第41條第1項前段、第51條第6款、第74
條第1項第1款，刑法施行法第1條之1第1項、第2項前段，判決如
主文。
本案經檢察官洪裕翔到庭執行職務。
中    華    民    國    97    年    9     月    17    日
                  刑事第三庭  法  官  林惠君
以上正本證明與原本無異。
如不服本判決，應於收受本判決後10日內向本院提出上訴書狀。
上訴書狀應敘述具體理由，未敘述上訴理由者，應於上訴期間屆
滿後20日內補提理由書狀於本院（均須按他造當事人之人數附繕
本，並請勿「逕送上級法院」）。
中    華    民    國    97    年    9     月    17    日
                              書記官  蔣淑君
附錄本案論罪科刑法條：
刑法第320條第1項
意圖為自己或第三人不法之所有，而竊取他人之動產者，為竊盜
罪，處5年以下有期徒刑、拘役或500元以下罰金。


司法院資訊處製作；財團法人民間司法改革基金會備份。
